【裁判字號】    91,交聲,231
【裁判日期】    920313
【裁判案由】    違反道路交通管理處罰條例聲明異議
【裁判全文】
臺灣臺北地方法院交通事件裁定                    九十一年度交聲字第二三一號
    原處分機關  台北市交通事件裁決所
    受 處分 人
    即 異議 人  甲○○
右列受處分人因違反道路交通管理處罰條例案件，對於台北市交通事件裁決所九十一
年一月三十日所為之處分（原處分：北市裁三字第駕裁二二－Ａ00000000號
），聲明異議，本院裁定如左：
    主  文
異議駁回。
    理  由
一、按行車速度，依標誌或標線之規定，道路交通安全規則第九十三條第一項定有明
    文。又汽車駕駛人，行車速度超過規定之最高時速者，處新臺幣（下同）一千二
    百元以上二千四百元以下罰鍰，道路交通管理處罰條例第四十條第一項亦有明文
    ，而汽車駕駛人駕駛汽車違反道路交通管理處罰條例第四十條第一項規定者，除
    應依該條所規定之罰鍰處罰外，並予記違規點數一點，道路交通管理處罰條例第
    六十三條第一項第一款復有明文規定。
二、本件受處分人即異議人甲○○駕駛其所有之車號ＡＦ－九七○九號自用小客車，
    於民國九十年十一月二十八日八時四十五分，行經臺北市○○路、復興南路口，
    該處道路設有速限標誌為四十公里，受處分人之該部汽車以五十七公里之時速超
    速十七公里未滿二十公里行駛，為設置於路旁之雷達測速照相機以拍照之方式取
    證，經由臺北市政府警察局大安分局交通分隊員警，以受處分人所有該部車號汽
    車違反道路交通管理處罰條例第四十條第一項規定逕行掣單舉發，嗣受處分人於
    應到案日期前向原處分機關提出申訴，經原處分機關請原舉發單位調查結果，仍
    認受處分人所有之該部汽車有於前揭時地超速行駛之行為，原處分機關乃依道路
    交通管理處罰條例第四十條第一項、第六十三條第一項及違反道路交通管理事件
    統一裁罰標準表規定，以受處分人行車速度超過規定之最高時速未滿二十公里，
    於九十一年一月三十日裁處受處分人一千七百元罰鍰，並記違規點數一點。
三、受處分人甲○○聲明異議意旨固不否認其所有上開車號自用小客車，有於前開時
    地為警測速照相時速五十七公里超速十七公里之事實，惟辯稱：伊從高架橋下來
    ，速度很快，到了該路段，突然限速四十公里，如果緊急煞車會被後車追撞，所
    以才沒有減速因而超速，且該限速四十公里之標誌藏在分隔島的樹下，無法清楚
    及時看到，測速器與該限速標誌距離又很近，是一個陷阱云云。經查，受處分人
    確有於右揭時間在限速四十公里路段超速十七公里駕車行駛之行為，業據受處分
    人到庭確認無訛，且有當場測速採證照片一張及受處分人提出該路段設有限速四
    十公里標誌之照片一張附卷可稽；雖受處分人以前情置辯，然依卷內前開測速採
    證照片所示，受處分人所駕自用小客車之後方並無其他車輛緊跟在後，已不足認
    受處分人有何不得減速之不可抗力事由存在，且行車速度，依標誌或標線之規定
    ，無標誌或標線者，在市區道路，時速不得超過五○公里，行經坡路、學校出、
    入口，均應減速慢行，作隨時停車之準備，道路交通安全規則第九十三條第一項
    規定甚明，本件受處分人駕駛前開車輛在市區道路行駛，縱未有前開限速四十公
    里限速標誌之設置，其行車速度亦不得超過五十公里，且受處分人超速行駛之路
    段，正位於台灣大學側門出入口，其自建國高架橋坡路下來，均本應減速慢行，
    作隨時停車之準備，該限速路段距建國北路高架橋復有相當距離，足見該處路段
    設置限速四十公里標誌並無不當，受處分人駕車行經該路段並無不能遵限行駛之
    不可抗力事由存在，猶辯稱：其自高架橋下來速度很快，該處設置限速四十公里
    標誌不當，緊急煞車會被後車追撞云云，顯然均不足採信。
四、綜前所述，受處分人駕駛前揭車號自用小客車確有於前述時地超速十七公里未滿
    二十公里行駛之違規行為，原處分機關依前揭道路交通管理處罰條例第四十條第
    一項、第六十三條第一項及違反道路交通管理事件統一裁罰標準表之規定，裁處
    受處分人罰鍰一千七百元，並記違規點數一點，核無違誤，本件受處分人之異議
    為無理由，自應將其異議駁回。
據上論斷，應依道路交通案件處理辦法第十九條，裁定如主文。
中      華      民      國    九十二    年      三      月     十三     日
                                      臺灣臺北地方法院交通法庭
                                          法  官  劉  台  安
右正本證明與原本無異
如不服本裁定應於送達後五日內向本院提出抗告狀
                                          書記官  張  汝  琪
中      華      民      國    九十二    年      三      月     十七     日


司法院資訊處製作；財團法人民間司法改革基金會備份。
